臺灣嘉義地方法院民事判決
109年度訴字第687號
原      告  蕭龍吉  
訴訟代理人  黃國益律師
            楊英杰律師
被      告  甲○○  
            丙○○  
上二人共同
訴訟代理人  陳振榮律師

上列當事人間請求侵權行為損害賠償事件，本院於民國110 年2
月2日言詞辯論終結，判決如下：
    主  文
原告之訴及假執行之聲請均駁回。
訴訟費用由原告負擔。   
　　事實及理由
一、原告主張：　　
㈠、被告甲○○、丙○○及訴外人翁伊森共同於民國109年10月4日上
    午散佈不實訊息為誹謗行為，由訴外人翁伊森於上午8時58
    分於「ETtoday新聞雲」發佈，内容為「對於社區三百多萬
    基金流向也無法交代」、「至於300多萬的社區基金流向則
    不願交代」等不實内容，再由被告丙○○於網站群組「嘉義大
    小事」（成員人數15萬人）、「綠豆嘉義人」（成員人數7.
    4萬人）、「嘉義市大小事」（成員人數18萬人）、「嘉義
    新鮮事」（成員人數11萬人）散佈，且内容稱：「又有一個
    社區因管委會財務不明遭殃，聽說這主委還是嘉義市某一分
    局現任高階警官…ㄟ害」等文字，即由被告甲○○、丙○○於網路
    上損害原告名譽。
㈡、被告甲○○、丙○○，於網路散佈不實訊息，嚴重損害原告之名
    譽，以嘉義市大小事群組為例，成員人數即高達18萬人（被
    告將毀損名譽訊息置於群組内，18萬人之手機或電腦即會收
    到與顯示此不法内容），被告以侵害原告名譽行為情狀，此
    一損害名譽以其中一人作評量（即毁損名譽行為，致使某一
    成員對原告之不良名譽與形象而言），相對於某一成員對原
    告之不良名譽，每一人以新臺幣（下同）100元計算，此群
    組之損害金額即為18,000,000元。惟因以損害賠償金額18,0
    00,000元略高，故酌減為5,000,000元，然則，以損害原告
    名譽相對於群組會員一人為計算標準，每人100元絕對不算
    高（實質而言其實相當廉價，名譽為人之第二生命，但計算
    時對每人卻不超過100元），且四大群組總人數超過50萬人
    ，原告擔任公職已二十多年，多年名譽毀於被告之不法行為
    ，讓原告之朋友、同事及嘉義地區人民，對原告形成極度不
    良名譽，並讓原告深感痛苦，此名譽及心理創傷，較身體之
    傷害更為嚴重，且網路之損壞名譽，一天24小時每分每秒均
    繼續在損害中，讓人内心片刻形如刀割，只因原告擔任公職
    ，被告即針對原告而為不法毀損名譽，此行為不僅不法，更
    為重大之名譽損害行為。
㈢、社區300多萬基金照以往即由委員會依程序管理，亦即其中三
    百萬均以定存形態存於郵局，其餘金額則以活存於中埔郵局
    （戶名為君臨天下社區公寓大廈管理委員會，帳號為000000
    00000000)及中埔農會（戶名為君臨天下社區公寓大廈管理
    委員會，帳號為00000000000000)。
㈣、社區帳戶（包括中埔郵局及中埔農會帳戶）已為被告甲○○所
    凍結（後被告應已辦理變更印鑑，此部分告訴人另循民事程
    序處理），亦即，不論於109年7月前之社區基金三百多萬，
    或於109年8月為被告凍結帳戶之後，社區基金均非報導所稱
    之「對於社區三百多萬基金流向也無法交代」、「至於三百
    多萬的社區基金流向則不願交代」不實内容，此不實内容不
    僅與事實完全不符，亦嚴重毁損原告之名譽，且被告又藉由
    「嘉義大小事」(成員人數15萬人）、「綠豆嘉義人」（成
    員人數7.4萬人）、「嘉義市大小事」（成員人數18萬人）
    、「嘉義新鮮事」（成員人數11萬人)散佈，成員人數共50
    萬人以上，以此網路霸凌及毁損原告之名譽。
㈤、並聲明：1.被告應連帶給付原告500萬元，及自起訴狀送達翌
    日起至清償日止，按週年利率百分之五計算之利息。2.訴訟
    費用被告負擔。3.原告願提供擔保請准宣告假執行。
二、被告甲○○、丙○○則以：
㈠、丁○○自105年7月起擔任君臨天下社區管委會之主任委員，經
    連任一次後，其任期於109年1月13日屆至，但其擔任主委期
    間並未按時詳實地公告社區相關報表。依照往例，君臨天下
    社區管委會主委會定期（包括召開管委會及區分所有權人大
    會時）公布收支彙總表，同時檢附社區存摺明細及定存單影
    本，讓社區住戶清楚知道社區收入支出狀況，以及確認現有
    的存款為若干。然而自丁○○這兩年以來，雖曾公布收支彙總
    表，但卻未檢附社區存摺明細及定存單影本，社區住戶無從
    查核實際帳目，亦無法確認其公布之收支彙總表與事實是否
    相符。
㈡、君臨天下社區於108年12月22日召開第23屆第二次區分所有權
    人大會，並選出新任管理委員，嗣新任委員即本案被告甲○○
    於109年1月10日代表全體委員寄發存證信函請求舊任主委丁○○依規約第21條召集新屆委員會及辦理交接，惟未獲置理。
    丁○○係前主任委員，保管管委會之文件、物品，然其於109
    年1月13日任期屆滿卻拒絕辦理移交，仍繼續以主委自居，
    亦未公告其任期屆至時之存款資料，故君臨天下社區住戶無
    從得知社區定存300萬元及其他活存之存款明細。
㈢、君臨天下社區管委會新任委員於109年2月1日召開第24屆第一
    次委員會，會中依108年12月22日決議通過新修改之規約第2
    2條推選甲○○為新任主任委員、邱耀進為副主任委員、鄧任
    竣為財務委員、丙○○為監察委員。甲○○及君臨天下社區管委
    會新任幹部為推展社區事務，因而向法院起訴請求前主委丁○○、前副主委張桂美、前財委張璨月、前監委林漢泉，及管
    理公司課長陳永枋移交自104年起迄今之君臨天下社區管委
    會之公共基合收支情形、會計憑證、會計帳簿、財務報表、
    會議紀錄、催款信函、訴訟文書、印鑑、存簿及餘額等物品
    。
㈣、上開請求交付帳冊等事件經鈞院109年度訴字第131號審理，
    承審法官並於109年7月1日宣判，該民事判決雖以「應以管
    理委員會之名義提告，而非以委員個人名義提告」為由駁回
    原告之訴，然該民事確定判決認定「本院認君臨天下社區10
    8年12月22日區分所有權人大會議選任之管理委員當選者為
    賴李採霞、李冠穎、丁○○、賴旭星、楊家祥、丙○○、賴建源
    、鄧任竣、曾勝義、邱耀進、李文華、翁清勇、林慶順、甲○○等14名…舊主委丁○○於107年1月13日當選主任委員，迄109
    年1月13日2年屆滿，即應視為解任主任委員之職務…君臨天
    下社區於109年2月1日會議決議由甲○○為主任委員，邱耀進
    為副主任委員，鄧任竣為財務委員、丙○○為監察委員，該次
    之會議應屬合法。」
㈤、鈞院雖確認君臨天下社區之區權會及管委會之會議為合法，
    但丁○○等人仍拒不移交資料，亦未公告其任期屆至時之存款
    資料，致使社區財務陷於不明之狀態，但丁○○除了不願移交
    包括存款資料在內等資料外，反而甚至繼續要求社區住戶向
    其繳納管理費，更令其所自聘之管理人員頻繁的向住戶催繳
    管理費，故甲○○及管委會只能透過主管機關陳情，嗣嘉義縣
    中埔鄉公所於109年7月27日發函同意君臨天下社區管委會改
    選管理委員及主任委員（甲○○君）申請變更報備案；君臨天
    下社區管委會再於109年7月29日寄發存證信函給前主委丁○○
    等人，要求其等於7日内配合辦理新舊管委會移交事宜，但
    前主委丁○○等人拒收存證信函，經現任管委會向嘉義縣政府
    陳情後，嘉義縣政府於109年8月25日發函命丁○○等4人應於
    文到7日內完成移交事宜，否則得依公寓大廈管理條例予以
    裁罰，嘉義縣政府並同時函知新任管委會已核准新任管委會
    之報備。
㈥、截至目前為止，新任管委會已辦理中埔鄉農會及中埔郵局之
    印鑑變更事宜，並於109年8月29日召開臨時區分所有權人會
    議，除了依規定罷免丁○○新任委員之資格外，就丁○○等5人
    所涉不法行為，決議對丁○○提告，就丁○○所涉及不法之行為
    ，以及其保管持有之社區存款款項不明一事，甲○○已提出刑
    事告訴，案經嘉義地檢署以109年度他字第2014號案件分案
    偵查中；另區分所有權人會議亦討論保全公司聘任規劃，決
    議透過公開招標重新聘任保全公司。
㈦、109年10月1日，君臨天下社區管委會進行保全替換，但蕭   
   龍吉出面阻擋，宣稱自己是合法主委，拒絕讓新聘保全公   
   司進駐，當日雙方堅持不下，到場處理之警察也表示只能   
   現場維持秩序，無法強制丁○○及其自聘之管理人員離       
 開，最後導致兩組保全人員共同進駐社區值勤。另外，當     
 天有記者翁伊森到場，並上傳關 於該日糾紛的相關報導，    
  管委會監委丙○○後續則將記者的報導轉貼於網路社群上。
㈧、審視丁○○所提出之「ETtoday新聞雲報導」，記者翁伊森所為
    之報導內容主要引述丁○○與住戶雙方間之說詞，經其查證，
    住戶之說詞有縣府及公所函文可佐證，至於丁○○之說詞，記
    者翁伊森亦依丁○○之說法報導之；亦即，翁伊森之報導内容
    是整理雙方各自之表述，並未添油加醋，故實難認系爭報導
    侵害丁○○名譽權。更何況，系爭報導中住戶所表述之内容，
    皆與事實相符，如上開說明及被證內容所示，丁○○主委任期
    確實於109年1月13日屆滿，但丁○○在此日期之後依舊以主委
    自居，且丁○○在擔任主委期間確實未詳實公開社區相關財報
    ，而社區住戶所繳交之管理費確實也沒有存人專戶專用…，
    是以，系爭報導非但不是憑空捏造，反而報導之內容皆為事
    實。
㈨、又系爭報導內容攸關社區廣大住戶權益事項，主委是否任期
    屆滿不卸任、有無交代社區基金流向等情事，當屬可受公眾
    為適當評論之事，並未不法侵害丁○○之名譽權。記者翁伊森
    報導之行為並未不法侵害丁○○之名譽權，對丁○○自不成立侵
    權行為。是以，系爭報導既未不法侵害丁○○之名譽權，則系
    爭報導縱經被告丙○○轉貼於其他社群網站，該轉貼之行為自
    亦非不法侵害丁○○之名譽權，否則，無異於單純將刊載有系
    爭報導之報紙借給他人觀看即係不法侵害丁○○之名譽權，顯
    非合理。再者，被告甲○○並沒有任何報導或轉傳之行為，丁○○若因甲○○擔任管委會主委而提告，則其行為不可取。而被
    告丙○○僅向記者提及「這幾年有將近幾百萬的管理費，都沒
    有按規定存入我們的帳戶，所以這些錢怎麼應用是讓我們非
    常質疑的」，被告丙○○並未向記者聲稱300萬元之定存去向
    不明，是原告主張並不可採。
㈩、又依一般社會通念，社區主委身肩維護住戶權益之職責，於
    擔任主委期間，甚至解任之後，都不應有危害社區住戶權益
    之行為，丁○○身為君臨天下前任主委，於任期屆滿後仍以主
    委自居、拒不移交社區相關帳冊、拒不公告社區存款明細…
    之不當行為，倘丁○○有上開不當行為，則恐使社區相關業務
    空轉無法運作，影響住戶權益甚鉅，是身為監委之被告丙○○
    於社群網站上轉貼丁○○身為社區主委卻財務不明之新聞及評
    論，當屬可受公眾為適當評論之事，當受言論自由之高度保
    障而不構成侵權行為。
、並聲明：原告之訴駁回。如受不利判決，願供擔保請准免假
    執行。
三、本院判斷:　　
㈠、經查，訴外人乙○○即記者翁伊森於109年10月4日上午8時
　　58分許在網站「ETtoday新聞雲」發佈標題為：「嘉義一社
    區主委任期屆滿不卸任住戶怒：300萬基金流向不清不楚」
    ；報導內容為：「嘉義縣中埔鄉君臨天下社區日前爆發居民
    控訴主委丁○○兩屆任期到後卻遲不卸去主委一職，對於社區
    三百多萬基金流向也不法交代，導致社區相關業務空轉無法
    運作，引發社區民眾集結抗議，轄區警方到場力勸雙方依行
    政訴訟向司法提出評判。社區民眾控訴蕭姓前主委105年任
    主委一職至109年皆未看照規定公開社區相關財報，社區存
    摺款項出入明細也沒看過，然而居民繳交的管理費用也都沒
    有存入專戶專用，加以蕭姓主委109年1月13日到任後不用卸
    任，也不願舉辦新任主委及幹部遴選後，社區民眾忍無可忍
    主動於2月1日遴選新委員及相關主任委員及幹部，會後並寄
    發存證信函提醒蕭姓前主委交接社區業務及相關財務且向法
    院提出訴訟。縣府及相關公單位七月來函要蕭姓主委應在七
    日內辦理移交。丁○○表示，新任委員會遴選無相關依據，是
    不合法的，自己才是於法有據的主委，但對於自己任期已滿
    被控訴不願交出主委一職，只說居民遴選新管委會幹部未依
    規定，至於300多萬的社區基金流向則不願交代，不斷強調
    新管委會的會議不合法，而自己已向公所核備」等語，有ET
    today新聞雲網頁報導在卷可參（本院卷一第21至27頁）。
    又被告丙○○有於「嘉義大小事」、「綠豆嘉義人」、「嘉義
    市大小事」、「嘉義新鮮事」等社團網站轉貼上開新聞報導
    ，並留言「又有一個社區因管委會財務不明遭殃，聽說這主
    委還是嘉義市某一分局現任高階警官…ㄟ害」等文字，亦有上
    開社團網站網頁列印資料在卷可稽（本院卷一第29至37頁）
    ，復為兩造所不爭執，是此部分事實，均堪信為真。
㈡、原告固主張被告甲○○與丙○○及訴外人翁伊森共同於109年10月
    4日上午散佈不實訊息為誹謗行為，由訴外人翁伊森於同日
    上午8時58分於「ETtoday新聞雲」發佈，内容為「對於社區
    三百多萬基金流向也無法交代」、「至於三百多萬的社區基
    金流向則不願交代」等不實内容，再由被告丙○○於網站「嘉
    義大小事」、「綠豆嘉義人」、「嘉義市大小事」、「嘉義
    新鮮事」散佈，且内容稱：「又有一個社區因管委會財務不
    明遭殃，聽說這主委還是嘉義市某一分局現任高階警官…ㄟ害
    」等文字，即由被告甲○○、丙○○於網路上損害原告名譽云云
    ，則為被告所否認，並以前揭情詞置辯。是本院所應審究者
    為原告主張被告二人侵害原告之名譽權一情，是否有據？
㈢、按當事人主張有利於己之事實者，就其事實有舉證之責任，
    民事訴訟法第277 條前段亦有明文。次按侵害名譽權損害賠
    償，須行為人因故意或過失貶損他人之社會評價，而不法侵
    害他人之名譽，致他人受損害，方能成立。亦即行為人須具
    備違法性、有責性，並不法行為與損害間具有因果關係，始
    足當之（最高法院104 年度台上字第2365號判決意旨參照）
    。故原告主張被告甲○○與丙○○及訴外人乙○○即記者翁伊森共
    同於109年10月4日上午散佈不實訊息為誹謗行為
　　，侵害其名譽權須以被告甲○○、丙○○有不法性為前提。
㈣、經查，據證人乙○○即記者翁伊森於本院審理時證述：「當日
    是轄內的村長通知我，君臨天下有陳抗活動，因此基於媒體
    工作者的身分，我到場採訪。我在發那篇報導之前沒有採訪
    過被告甲○○」等語，有本院110年2月2日言詞辯論筆錄在卷
    可按（本院卷三第44頁）。足認訴外人乙○○即記者翁伊森於
    「ETtoday新聞雲」撰寫之新聞報導，其報導內容來源並非
    被告甲○○，況且被告甲○○亦未有將上開新聞報導轉傳之行為
    ，而原告亦未就被告甲○○有與丙○○及訴外人翁伊森共同於10
    9年10月4日上午散佈不實訊息為誹謗行為，而共同侵害原告
    名譽權乙節，舉證以實其說，是原告主張被告甲○○侵害其名
    譽權一事，自不足採。
㈤、再按言論自由為人民之基本權利，有實現個人自我、促進民
    主發展、呈現多元意見、維護人性尊嚴等多重功能，保障言
    論自由乃促進多元社會正常發展，實現民主社會應有價值，
    不可或缺之手段。至於名譽權旨在維護個人主體性及人格之
    完整性，為實現人性尊嚴所必要，二者之重要性固難分軒輊
    ，在法的實現過程中，應力求其二者保障之平衡。故侵害名
    譽權而應負侵權行為損害賠償責任者，須以行為人意圖散布
    於眾，故意或過失詆毀他人名譽為必要，蓋如此始有使他人
    之名譽在社會之評價受到貶損之虞（最高法院99年度台上字
    第1664號判決意旨參照）。又言論自由與名譽權發生衝突時
    ，對於行為人之刑事責任，現行法制之調和機制，係建立在
    刑法第310 條第3 項「真實不罰」及同法第311 條「合理評
    論」之規定，與司法院釋字第509 號解釋創設合理查證義務
    之憲法基準。至於行為人之民事責任，民法未規定如何調和
    言論自由與名譽保護之衝突，除應適用侵權行為一般原則及
    上開509 號解釋創設之合理查證義務外，上開刑法阻卻違法
    規定，應得類推適用。詳言之，涉及侵害他人名譽之言論，
    包括事實陳述與意見表達，前者具有可證明性，後者則係行
    為人表示自己之見解或立場，無所謂真實與否。民法名譽權
    之侵害，雖與刑法之誹謗罪不同，惟刑法第310 條第3 項規
    定「對於所誹謗之事，能證明其為真實者，不罰。但涉於私
    德而與公共利益無關者，不在此限」；同法第311 條第3 款
    規定：以善意發表言論，對於可受公評之事，而為適當之評
    論者，亦在不罰之列。蓋不問事實之有無，概行處罰，其箝
    制言論自由及妨害社會，可謂至極。至與公共利益有關之真
    實事項，如基於保護個人名譽而不得公布，則不免過當，於
    社會之利害，未嘗慮及。故參酌損益，乃規定誹謗之事具真
    實性者，不罰。又保護名譽，應有相當之限制，否則箝束言
    論自由，足為社會之害，故以善意發表言論，就可受公評之
    事，而適當之評論者，不問事之真偽概不予處罰。上述個人
    名譽與言論自由發生衝突之情形，於民事責任亦然。是上開
    刑事不罰之規定，於民事事件非不得採為審酌之標準。倘行
    為人言論屬意見表達，如係善意發表，對於可受公評之事，
    而為適當之評論者，不問事之真偽，均難謂係不法侵害他人
    之權利，其言論屬事實陳述時，雖不能證明言論內容為真實
    ，但所言為真實之舉證責任應有相當程度之減輕（證明強度
    不必至於客觀之真實），且不得完全加諸於行為人。倘依行
    為人所提證據資料，可認有相當理由確信其為真實，或主張
    名譽受侵害之人對行為人乃出於明知不實故意捏造或因重大
    過失、輕率、疏忽而不知其真偽等不利之情節未善盡舉證責
    任者，縱事後證明其言論內容與事實不符，亦不能令負侵權
    行為之損害賠償責任（最高法院93年度台上字第1979號判決
    、95年度台上字第2365號判決意旨參照）。
㈥、經查，被告丙○○雖有於社群網路平台「嘉義大小事」、「綠
    豆嘉義人」、「嘉義市大小事」、「嘉義新鮮事」等轉貼上
    開新聞報導，並留言「又有一個社區因管委會財務不明遭殃
    ，聽說這主委還是嘉義市某一分局現任高階警官…ㄟ害」等文
    字。惟上開留言文字僅在就上開新聞報導內容為評論之發表
    ，亦未指明所稱之人即為原告，本院尚難以被告丙○○上開留
    言文字，即逕認有侵害原告名譽權之事。再查，上開新聞報
    導內容緣於109年10月1日君臨天下社區陳抗活動，被告丙○○
    以君臨天下社區管委會監察委員身分受訪，亦據被告丙○○與
    證人乙○○即記者翁伊森於本院審理時到庭陳述明確。再觀之
    被告丙○○於109年10月1日接受乙○○即記者翁伊森採訪時，其
    向記者陳述內容為：「沒關係那..那..那因為在這段期間，
    他蕭先生他在任主委時間 ，從105年到現在，他所有的財報
    都沒有按照規定，然後來公告，然後甚至在開區權會的時候
    ，也沒有把我們社區的存摺還有款項都講清楚，甚至我們後
    面也有去查明，在這幾年的我們所繳的管理費，依照規定是
    由保全公司收款之後，他們依照規定要存入到我們社區的帳
    戶，所謂專…專款專用就是這樣子，可是他這幾年，有將近
    幾百萬的管理費，都沒有按照規定存在我們社區的專戶，所
    以這錢..怎麼運用是讓我們非常質疑的。」等語，有錄音譯
    文在卷可參（本院卷二第301頁）。亦未有原告主張被告丙○○向記者指述「300萬基金流向不清不楚」、「至於三百多萬
    的社區基金流向則不願交代」等內容，則原告主張被告丙○○
    侵害其名譽一節，自不可採。
㈦、再者，原告曾為君臨天下社區管委會主委，其任期自105年7
    月20日至109年1月13日止，則原告擔任君臨天下社區管委會
    主委期間有3年5月又23日。又君臨天下社區管委會之財務狀
    況，事涉君臨天下社區居民繳納之管理費等公共基金運用收
    支情形，當屬可受公眾為適當評論之事。而被告丙○○係於10
    8年12月22日區分所有權人大會選出之新任委員，並於
　　109年2月1日會議被選任為監察委員，本有監察君臨天下社
    區管委會之財務狀況之職責。再據被告丙○○提出之君臨天下
    社區公告財務報表與實際存摺餘額差異表、君臨天下社區公
    寓大廈管理委員會存摺明細（本院卷一第435至442頁），核
    與於本院審理時陳述：「因為先前原告拒絕依規定辦理合法
    交接，我們管理委員會尋法律程序請求原告依法交接，鈞院
    於109年7月1日宣判，我們管理委員會於109年2月1日合法成
    立，我們接續向中埔鄉公所及主管機關縣政府申請核備，並
    於109年8月25日縣政府核備我們新屆委員會的合法身分。同
    時我們向中埔農會及中埔郵局申請近年來的交易明細，另我
    們也取得我們社區管理費的所有相關明細，經過我逐項比對
    ，發現自107年4月27日到109年8月14日我們社區住戶所繳交
    的管理費總共有221萬元沒有存入我們社區的專戶，另我們
    再比對，除了沒有正常存入外，原告在這兩年，另外支領20
    0多萬金額 ，總共有400多萬，因為原告迄今都未依法提供
    相關的支出憑證，導致我們無法查明近兩年來的社區經費流
    向。」等語，可認被告丙○○係基於監察委員之職責檢視君臨
    天下社區管委會存摺明細後，製作君臨天下社區公告財務報
    表與實際存摺餘額差異表，指出原告擔任君臨天下社區管委
    會主委時之管理缺失，並質疑原告擔任君臨天下社區管委會
    主委時期管委會財務收支明細項目實際內容，顯係就可受社
    區住戶公評之事項提出評述意見，自非屬侵害原告名譽權之
    侵權行為。況且被告丙○○係根據君臨天下社區管委會提供之
    帳目資料，合理信賴而提出質疑，應認其已盡合理之查證義
    務，而有相當理由就君臨天下社區管委會之財務狀況為評論
    ，亦難認被告丙○○具有侵害原告名譽權之主觀上真實惡意，
    被告丙○○亦不因之構成對於原告名譽權侵害之侵權行為，自
    無庸對原告負擔損害賠償責任。
四、綜上所述，原告就被告甲○○侵害其名譽權一事，未能舉證以
    實其說，則其請求被告甲○○應負損害賠償責任，即屬無據。
    而原告就被告丙○○侵害其名譽權一事，本院認被告丙○○本於
    君臨天下社區管委會監察委員之職責，就原告擔任君臨天下
    社區管委會主委時期管委會財務收支明細項目實際內容為質
    疑，顯係就可受社區住戶公評之事項提出評述意見，自非屬
    侵害原告名譽權之侵權行為，且被告丙○○亦不具有侵害原告
    名譽權之主觀上真實惡意，自無庸對原告負損害賠償責任。
    從而，原告依侵權行為之法律關係，請求被告甲○○、丙○○應
    連帶給付原告500萬元，及自起訴狀繕本送達之翌日起至清
    償日止，按週年利率5％計算之利息，為無理由，應予駁回。
    又原告之訴既經駁回，其假執行之聲請即失所依附，應併予
    駁回之。
五、本件事證已臻明確，兩造其餘之攻擊或防禦方法及所用之證
    據，經本院斟酌後，認為均不足以影響本判決之結果，爰不
    逐一論列，附此敘明。
六、據上論結，本件原告之訴為無理由，依民事訴訟法第78條，
    判決如主文。 
中    華    民    國     110    年    3    月    2    日
                  民事第一庭    法  官 陳婉玉 
以上正本係照原本作成。
如對本判決上訴，須於判決送達後20日內向本院提出上訴狀。如
委任律師提起上訴者，應一併繳納上訴審裁判費。
中    華    民    國     110    年    3    月    2    日
                                書記官蕭惟瀞